# 企业入股前费用承担问题

提问人：zcg7252 时间：2018-04-08 09:15:12
陈老师您好，在这里占用您一点时间解答下一个问题。企业A入股企业B占其32%的股份。 2016 年发生一笔入股前的耕地占用税，根据合同约定，入股前的成本费用由B企业承担，B企业应将此笔税费按持股比例补偿给A公司，但A公司认为应按扣除所得税费用之后补偿，这样是否合适？ 另外还有一个问题，由于此补偿是用 2016 年的银行存款支付，且费用计入了当年税费及附加，这就已经占了 2016 年当期的损益，是不是A公司需要把 2016 年当期损益这部分按股权比例补偿给A公司呢？

回答人：chenyiwei
首先要指出：耕地占用税一般应计入土地使用权成本，不应费用化。 其次，补偿金额的确定并不是单纯的会计技术问题，而是双方协商谈判的结果，我们作为独立的第三方可以从技术角度提出建议，但不能代为决策，最终结果应尊重交易双方的谈判结果。